# 请教陈版一个问题

提问人：tianfeng1984 时间：2011-12-01 10:17:46
假设一家企业A，他有一家经销商B，A在 2010 年卖给了B 以销售额计价 100 万的存货，其成本为 50 万元，未有任何销售。在 2011年，B以其存货 100 万元+50万元现金的方式设立了企业C，而现在A需要去并购企业C，控股100%，那么这 100 万元的存货在合并报表中是否需要抵消未实现的收益。该如何操作，因为收入已经在去年确认了。

回答人：chenyiwei
从你说的情况看，“在 2011 年，B以其存货 100 万元+50万元现金的方式设立了企业C”是否说明企业C没有实质经营活动，不构成业务，设立企业C的目的就是由A回购其股权？另外，能否识别出B投入C的存货就是当初A卖给B的同一批？ 如果上面假设成立，则在A的合并报表层面，很可能不是作为一项企业合并处理，而是按照销售退回处理。

提问人：tianfeng1984 时间：2011-12-01 14:52:17
C独立运营了 5 个月左右的时间，因为原来的老板出现了资金问题，所以出售获取资金。能够识别B投入C的存货就是当初A卖给B的同一批

回答人：chenyiwei
要证明：回购时C中的存货是否就是A出售给B的同样存货；A取得C股权的目的是否不是B的销售退回；C在这五个月时间内的独立运营业务情况，这些货物与C所从事的业务有无关联？